臺灣高等法院高雄分院刑事判決　　　　 94年度上訴字第110號
上　訴　人　臺灣屏東地方法院檢查署檢察官
被　　　告　甲○○
上列上訴人因被告違反毒品危害防制條例案件，不服臺灣屏東地
方法院93年度訴字第649 號中華民國93年12月17日第一審判決（
起訴案號：臺灣屏東地方法院檢察署93年度毒偵字第1068號），
提起上訴，本院判決如下：
    主  文
原判決關於施用第二級毒品無罪部分撤銷。
甲○○連續施用第二級毒品，處有期徒刑捌月。
    事  實
一、甲○○曾於民國89年間因施用毒品案件，經台灣屏東地方法
    院裁定送觀察、勒戒後，經評定認有繼續施用毒品傾向，由
    台灣屏東地方法院裁定令入勒戒處所強制戒治，嗣於91年1
    月16日強制戒治期滿，經臺灣屏東地方法院檢察署檢察官於
    91年2 月6 日以91年度戒毒偵字第24號為不起訴處分確定在
    案。詎其猶不知悔改，於91年1 月16日強制戒治執行完畢釋
    放後5 年內，復基於施用第二級毒品安非他命之概括犯意，
    自93年5 月間某日起至同年5 月29日上午某時止，在屏東市
    內埔鄉朋友住處等地，將安非他命放置在玻璃管內以火燒烤
    成煙之方式，施用第二級毒品安非他命，平均每日施用一次
    ，連續施用安非他命多次。嗣於93年6 月1 日13時45分許，
    為警在其屏東縣內埔鄉○○村○○路216 號住處查獲。
二、案經屏東縣警察局內埔分局報告臺灣屏東地方法院檢察署檢
    察官偵查起訴。
    理  由
一、訊據被告甲○○矢口否認有何施用安非他命犯行，辯稱：我
    沒有施用安非他命，可能是我朋友施用安非他命時，我在旁
    邊也吸到安非他命以火燒烤後產生之煙霧，所以尿液才會呈
    安非他命反應云云。經查：右揭事實，業據被告於原審法院
    93 年10 月20日審理中坦承不諱，且被告於93年6 月1 日14
    時30分許，經警採集其尿液後以聯勤204 廠製造之煙毒品檢
    驗A 包試劑初步檢驗結果呈安非他命反應，嗣再送屏東縣衛
    生局檢驗結果，亦呈安非他命陽性反應，有屏東縣警察局內
    埔分局毒品初步檢驗報告單、屏東縣衛生局93年6 月30日屏
    縣衛檢6 字第930258號煙毒及麻醉藥品類委託檢驗結果通知
    書各1 份在卷可稽，雖檢察官再將被告之尿液送請長榮大學
    檢驗結果，被告之尿液中含安非他命濃度110 NG／ML，低於
    標準閾值500 NG／ML，而判定呈安非他命陰性反應，此有長
    榮大學確認報告1 份附卷可參，但依據長榮大學之檢驗報告
    顯示，被告之尿液中確實含有安非他命成分，僅其濃度低於
    長榮大學認定陽性反應之標準閾值而已，準此，前開屏東縣
    警察局內埔分局及屏東縣衛生局之檢驗結果認定被告之尿液
    呈安非他命反應，及被告自白施用安非他命等語，應與事實
    相符，均堪採信，殊難以被告尿液中之安非他命濃度低於長
    榮大學之標準閾值，遽為被告有利之認定。又被告曾於89年
    間因施用毒品案件，經台灣屏東地方法院裁定送觀察、勒戒
    後，經評定認有繼續施用毒品傾向，由台灣屏東地方法院裁
    定令入勒戒處所強制戒治，嗣於91年1 月16日強制戒治期滿
    ，經臺灣屏東地方法院檢察署檢察官於91年2 月6 日以91年
    度戒毒偵字第24號為不起訴處分確定在案，有不起訴處分書
    、臺灣高等法院被告全國前案紀錄表及臺灣屏東地方法院檢
    察署刑案資料查註紀錄表各1 份在卷可憑。被告於強制戒治
    執行完畢釋放後5 年內，再犯施用第二級毒品罪之事證明確
    ，犯行洵堪認定。
二、核被告所為，係犯毒品危害防制條例第10條第2 項之施用第
    二級毒品罪。被告於施用毒品前持有第二級毒品之低度行為
    ，應為其施用毒品之高度行為所吸收，不另論罪。被告先後
    多次施用第二級毒品安非他命之犯行，時間緊接，犯罪構成
    要件相同，顯係基於概括犯意反覆為之，為連續犯，應依刑
    法第56條規定論以一罪，並加重其刑。
三、被告犯罪事證明確，原審法院未查，遽為無罪之諭知，自有
    未當。檢察官上訴意旨執此指摘原判決不當，為有理由，應
    由本院撤銷原判決，另為有罪之諭知。爰審酌被告前因施用
    毒品犯行，經送觀察、勒戒、強制戒治後，仍未能戒斷施用
    毒品之惡習，繼續施用毒品不輟，無視於毒品對於自身健康
    之戕害及國家對於杜絕毒品犯罪之禁令，惡性非輕，犯後否
    認犯行，未見悔意，態度不佳等一切情狀，量處如主文第2
    項所示之刑，以資警惕。
四、公訴意旨另謂：被告自93年1 月間起至同年4 月間止，在屏
    東縣某不詳地點，施用第二級毒品安非他命多次，因認被告
    此部分亦涉犯毒品危害防制條例第10條第2 項施用第二級毒
    品罪嫌云云。然此業經被告於本院審理中否認，被告於警詢
    、偵查及原審亦不曾為上開自白，此外，復查無其他證據足
    資證明被告確於公訴意旨所指上開時間有施用第二級毒品安
    非他命犯行，應認為不能證明被告此部分犯罪，惟公訴人認
    此部分與前開論罪科刑部分有連續犯之裁判上一罪關係，爰
    不另為無罪之諭知，附此敘明。
五、原判決關於被告施用第一級毒品罪部分，未經上訴，業已原
    判確定，本院自不予論述。
據上論結，應依刑事訴訟法第369 條第1 項前段、第364 條、第
299 條第1 項前段，刑法第11條前段、第56條，毒品危害防制條
例第10條第2 項，判決如主文。
本案經檢察官陳國全到庭執行職務。
中　　華　　民　　國　　94　　年　　3 　　月　　17　　日
　　　　　　　　　刑事第六庭  審判長法　官  王憲義
                                    法　官  張盛喜
                                    法　官  范惠瑩
以上正本證明與原本無異。
本判決不得上訴。
中　　華　　民　　國　　94　　年　　3 　　月　　18　　日
　　　　　　　　　　　　　　　　　　書記官  魏文常
附錄本件判決論罪科刑法條：
毒品危害防制條例第10條第2項
施用第二級毒品者，處三年以下有期徒刑。
